臺灣板橋地方法院交通事件裁定　???94年度交聲字第1931號
移
異?議　人
即受處分人　甲○○
上列異議人即受處分人因違反道路交通管理處罰條例案件，對於
交通部公路總局臺北區監理所板橋監理站九十四年十月二十日所
為之裁決處分（處分案號：板監裁字第裁四六—ＣＪ00000
00號），聲明異議，本院裁定如下：
    主  文
異議駁回。
    理  由
一、聲明異議意旨略以：受處分人即異議人甲○○固不否認有於
    民國九十年八月九日上午十時二十四分許，騎乘車牌號碼UY
    A —九三六號輕型機車，在行經臺北縣土城市○○路路段時
    ，行駛於內側快車道之事實，然該路段因捷運施工，機車車
    道常常變更，且該處並未有機車禁止行駛內側快車道之標示
    ，原處分機關即交通部公路總局臺北區監理所板橋監理站竟
    未經查明，認異議人違規屬實，依道路交通管理處罰條例第
    四十五條第十三款之規定，裁處罰鍰新台幣一千八百元，並
    依同條例第六十三條第一項第一款之規定，記違規點數一點
    ，是異議人不服原處分，乃提起本件聲明異議云云。
二、按汽車駕駛人，爭道行駛有機器腳踏車，不在規定車道行駛
??之情形者，處新臺幣六百元以上一千八百元以下罰鍰；並予
    記違規點數一點，道路交通管理處罰條例第四十五條第十三
    款、第六十三條第一項第一款分別定有明文。次按機器腳踏
    車行駛之車道及轉彎，應依標誌或標線之規定行駛，道路交
    通安全規則第九十九條第一項亦規定甚明。
三、經查：
（一）本件受處分人即異議人甲○○於九十年八月九日上午十時
      二十四分許，騎乘車牌號碼UYA —九三六號輕型機車，途
      經臺北縣土城市○○路路段時，未依標誌在規定之車道內
      行駛，反而逕自行駛在禁行機車之內側快車道，經警逕行
      開單舉發等情，有臺北縣警察局北縣警交字第ＣＪ000
      0000號舉發違反道路交通管理事件通知單、臺北縣政
      府警察局土城分局九十四年十一月八日北縣警土交裁字第
      ０九四００三六五五九號函各一份暨臺北縣土城市○○路
      照片三十六幀附卷足憑，而異議人對於其有於上開時、地
      騎乘機車不在規定車道行駛之事實亦不爭執，從而，異議
      人於上開時、地，有騎乘機車不在規定車道行駛之違規行
      為，應堪認定。
（二）異議人雖辯稱，該路段因捷運施工，機車車道常常變更，
      且該處並未有機車禁止行駛內側快車道之標示云云，並舉
      報紙剪報一紙為證。惟查，觀諸異議人之報紙剪報，其內
      容僅為臺北縣土城市市公所前捷運工地周邊道路呈現彎曲
      狀態，施工處已設置「前有彎道減速慢行」之警告標示，
      並提醒機車騎士注意，此與本件異議人違規行駛「禁行機
      車」之內側快車道之違規行為並無任何關係，況且於九十
      年八月九日在前開違規地點即臺北縣土城市○○路全線之
      雙向內線車道均有劃設「禁行機車」之禁制標線（字）乙
      節，業據臺北縣政府警察局土城分局以前開函文敘明在卷
      可按，亦核與舉發本違規事件之員警顏豪所提之報告內容
      相符，是違規地點路段內側快車道確實劃設有「禁行機車
      」之標誌應無疑義。是異議人前開所辯，要係卸責之詞，
      自無可採。
（三）本件異議人有於上述時、地，騎乘機車不在規定車道行駛
      之事實，既可認定，則移送機關即交通部公路總局臺北區
      監理所板橋監理站據此引用前開道路交通管理處罰條例第
      四十五條第十三款及第六十三條第一項第一款規定，裁處
      異議人罰鍰新臺幣一千八百元並記違規點數一點，於法並
      無不當，異議人異議為無理由，應予駁回。
四、據上論斷，應依道路交通案件處理辦法第十九條，裁定如主
??文。
中　　華　　民　　國　　94　　年　　11　　月　　30　　日
　　　                交通法庭  法　官　鄭燕璘
上列正本證明與原本無異。
如不服本裁定應於送達後五日內向本院提出抗告狀。
      　　　　　　　　        　書記官　陳秀慧
中　　華　　民　　國　　94　　年　　11　　月　　30　　日
